臺灣彰化地方法院刑事判決　　　　　　　　　　　　　九十一年度訴字第五一四號
　　公　訴　人　臺灣彰化地方法院檢察署檢察官
　　被　　　告　甲○○
右列被告因違反毒品危害防制條例案件，經檢察官提起公訴（九十一年度毒偵字第一
○五一、一一二八號），本院判決如左：
    主  文
甲○○連續施用第一級毒品，處有期徒刑肆月，如易科罰金，以佰元折算壹日，扣
案之第一級毒品海洛因壹包（淨重零點零壹公克，包裝重零點貳壹公克）沒收銷燬，
注射針筒壹支沒收；又連續施用第二級毒品，處有期徒刑月，如易科罰金，以佰
元折算壹日；應執行有期徒刑陸月，如易科罰金，以佰元折算壹日，扣案之第一級
毒品海洛因壹包（淨重零點零壹公克，包裝重零點貳壹公克）沒收銷燬，注射針筒壹
支沒收。
    事  實
一、甲○○前因施用毒品案件，經依本院八十九年度毒聲字第三六六一號裁定送觀察
    、勒戒後，認有繼續施用毒品之傾向，再依本院八十九年度毒聲字第四二二八號
    裁定送強制戒治，嗣因停止戒治付保護管束期滿未經撤銷，視為強制戒治期滿，
    由臺灣彰化地方法院檢察署檢察官於民國九十年九月二十一日以九十年度戒毒偵
    字第一三八九號為不起訴處分確定。詎甲○○仍不知悔改，竟基於概括之犯意，
    自九十一年一月間某日起，至同年四月二十二日下午七時許止，在彰化縣溪湖鎮
    ○○里○○路大突巷二十三號住處，以將第一級毒品海洛因混合礦泉水後再以針
    筒注射之方式，連續施用第一級毒品海洛因多次，平均約每二日施用一次。另基
    於概括之犯意，於九十一年四月十九日中午，在上址，以將第二級毒品甲基安非
    他命置於玻璃球內燒烤生煙後吸食之方式，連續施用第二級毒品甲基安非他命二
    次。嗣因甲○○自認無法自行戒除毒癮，而於同年四月二十二日下午七時五十分
    許，在犯罪未經發覺前主動前往彰化縣警察局溪湖分局，就其施用第一級毒品海
    洛因部分之犯行向該分局員警陳明犯罪事實自首而接受裁判，並自行交付第一級
    毒品海洛因一包（淨重○‧○一公克，包裝重○‧二一公克）及其所有供施用第
    一級毒品海洛因之注射針筒一支供扣押，始獲悉上情。復因其於當日經警採集之
尿液送驗後，亦呈甲基安非他命陽性反應，始經承辦檢察官另行查獲其施用第二
    級毒品甲基安非他命部分之事實。
二、案經甲○○自首（施用第一級毒品部分）由彰化縣警察局溪湖分局報請臺灣彰化
    地方法院檢察署檢察官暨臺灣彰化地方法院檢察署檢察官自動檢舉（施用第二級
    毒品部分）偵查起訴。
    理  由
一、訊據被告甲○○對於右開事實坦承不諱，並有扣押物品清單二紙在卷可稽，復有
    第一級毒品海洛因一包、注射針筒一支扣案可資佐證。且被告於九十一年四月二
    十二日下午八時許經警製作筆錄時所採集之尿液送驗後，確分別呈甲基安非他命
    及嗎啡（海洛因施用入人體，經代謝作用可分解成嗎啡，故海洛因在進入人體後
    ，均以嗎啡形態排於尿液中）陽性反應，有委託檢驗尿液代號與真實姓名對照認
    證單、彰化縣衛生局煙毒尿液檢驗成績書各一份附卷可憑。又上開扣案之海洛因
    粉末一包，經送鑑定結果，確含有第一級第六項毒品海洛因成分，淨重○‧○一
    公克，包裝重○‧二一公克，有法務部調查局鑑定通知書一紙為據。再被告前因
    施用毒品案件，經依本院裁定送觀察、勒戒後，認有繼續施用毒品之傾向，再依
    本院裁定送強制戒治，嗣因停止戒治付保護管束期滿未經撤銷，視為強制戒治期
    滿，由臺灣彰化地方法院檢察署檢察官為不起訴處分確定，亦有臺灣彰化地方法
    院檢察署刑案資料查註紀錄表、臺灣高等法院被告全國前案紀錄表及上開不起訴
    處分書可按。足認被告之自白與事實相符，堪可採信。本件事證明確，被告犯行
    洵堪認定，應依法論科。
二、查海洛因、甲基安非他命分別係毒品危害防制條例第二條第二項第一款、第二款
    所定之第一級毒品、第二級毒品，被告前因施用毒品經送觀察、勒戒及強制戒治
    期滿，經檢察官為不起訴處分確定後，五年以內復施用第一級毒品、第二級毒品
    ，核其所為，係分別犯毒品危害防制條例第十條第一項之施用第一級毒品及同條
    第二項之施用第二級毒品罪。被告供施用而持有第一級毒品、第二級毒品之低度
    行為，應為施用第一級毒品、第二級毒品之高度行為所吸收，均不另論罪。被告
    先後多次施用第一級毒品及第二級毒品犯行，均時間緊接，所犯構成要件相同，
    顯係基於概括之犯意反覆為之，皆為連續犯，均應依刑法第五十六條之規定，各
    以一罪論，並加重其刑。又被告在犯罪未經發覺前主動前往彰化縣警察局溪湖分
    局，就其施用第一級毒品海洛因部分之犯行向該分局員警陳明犯罪事實，並接受
    調查等情，有上開分局九十一年四月二十三日溪警刑字第九一○○○一二二七○
    號刑事案件報告書足憑，其對未發覺之施用第一級毒品部分犯行自首而接受裁判
    ，此部分應依刑法第六十二條前段之規定，減輕其刑，並依法先加後減。再被告
    所犯上開二罪間，犯意各別，行為互殊，應分論併罰。爰審酌被告犯罪之動機、
    目的、施用毒品係自戕身心，且前業經送觀察、勒戒並強制戒治後，猶不知悔改
    ，竟又再度施用毒品，顯示戒毒意志不堅，及其施用毒品次數多次，惟其犯後坦
    承犯行，並就施用第一級毒品部分之犯行自首接受裁判，頗有悔悟之心等一切情
    狀，分別量處如主文所示之刑及均諭知易科罰金之折算標準，並定其應執行刑暨
    諭知易科罰金之折算標準，以示懲儆。
三、扣案之第一級毒品海洛因一包（淨重○‧○一公克，包裝重○‧二一公克），係
    查獲之毒品，應依毒品危害防制條例第十八條第一項前段之規定，沒收銷燬之。
    又扣案之注射針筒一支，係被告所有供其施用第一級毒品之工具，已據被告供明
    無誤，爰依刑法第三十八條第一項第二款之規定，沒收之。
據上論斷，應依刑事訴訟法第二百九十九條第一項前段，毒品危害防制條例第十條第
一項、第二項、第十八條第一項前段，刑法第十一條前段、第五十六條、第六十二條
前段、第四十一條第一項前段、第五十一條第五款、第三十八條第一項第二款，罰金
罰鍰提高標準條例第二條，判決如主文。
本案經檢察官洪紹文到庭執行職務。
中      華      民      國    九十一    年      五      月    三十一    日
                                臺灣彰化地方法院刑事第三庭
                                    法      官  陳  連  發
右正本證明與原本無異。
如不服本判決，應於判決送達後十日內向本院提出上訴狀( 須附繕本 )。
                                    法院書記官  張  木  松
中      華      民      國    九十一    年      五      月    三十一    日
毒品危害防制條例第十條第一項、第二項。
施用第一級毒品者，處六月以上五年以下有期徒刑。
施用第二級毒品者，處三年以下有期徒刑。
